【裁判字號】    98,審易,931
【裁判日期】    980722
【裁判案由】    竊盜
【裁判全文】
臺灣高雄地方法院刑事判決             98年度審易字第931號
公  訴  人  臺灣高雄地方法院檢察署檢察官
被      告  丙○○
上列被告因竊盜等案件，經檢察官聲請以簡易判決處刑（98年度
偵字第4853號），本院認不應以簡易判決處刑，改依通常程序審
理，嗣被告於準備程序中，就被訴事實為有罪之陳述，經告知簡
式審判程序之旨，並聽取當事人之意見後，本院合議庭裁定進行
簡式審判程序，判決如下：
    主  文
丙○○犯竊盜罪，處有期徒刑貳月，如易科罰金，以新臺幣壹仟
元折算壹日。又犯踰越牆垣竊盜罪，處有期徒刑陸月，如易科罰
金，以新臺幣壹仟元折算壹日。又犯踰越牆垣竊盜未遂罪，處有
期徒刑參月，如易科罰金，以新臺幣壹仟元折算壹日。應執行有
期徒刑玖月，如易科罰金，以新臺幣壹仟元折算壹日。
    事實及理由
一、按本件被告丙○○所犯係死刑、無期徒刑、最輕本刑為3 年
    以上有期徒刑以外之罪，其於準備程序就被訴事實為有罪之
    陳述，經本院告知簡式審判程序之旨，並聽取其與公訴人意
    見後，認無不得或不宜改依簡式審判程序進行之處，爰依刑
    事訴訟法第273 條之1 第1 項，裁定本件改行簡式審判程序
    ，合先敘明。
二、丙○○意圖為自己不法所有，明知未得他人同意，竟為滿足
    個人生理需求，基於竊盜之犯意，分別於：(一)民國97年11月
    初某日夜間，在高雄市前鎮區不詳地點，見身分不詳之成年
    女子住戶於窗台外晾曬之女用內褲6 件（價值不詳），便徒
    手竊取得手；(二)98年2 月1 日某時，騎乘車號ZCG-102 號輕
    型機車行經高雄市鼓山區○○○路160 巷17號時，見該處圍
    牆內晾曬有乙○○○所有之胸罩1 件、李淑芬所有之胸罩、
    內褲各1 件（價值共約新臺幣（下同）2,000 元），便將上
    開輕型機車停放於該處之圍牆邊藉以站立其上，並持自製由
    曬衣架折成之勾具，伸入圍牆內勾取前開胸罩2 件、內褲1
    件得手；(三)98年2 月8 日23時52分許，再次騎乘前開機車前
    往高雄市鼓山區○○○路160 巷17號處，以與前述(二)相同之
    手法，重施故技，站立於圍牆外機車上正欲以該曬衣架製成
    之勾具伸入竊取乙○○○所有之胸罩1 件（價值約1,000 元
    ）之際，經警巡邏經過時發現當場查獲而未遂。嗣經警徵得
    丙○○之同意，搜索丙○○之住處，扣得前揭竊得之女用內
    褲7 件、胸罩2 件而查悉上情。
三、本件證據，除證據部分補充「被告丙○○於本院審理中之自
    白」外，餘均引用檢察官聲請簡易判決處刑書之記載（如附
    件）。
四、按被告於夜間至某姓住宅，推窗伸手入室，竊取衣物，雖其
    身體未侵入住宅，尚難論以於夜間侵入住宅竊盜罪名，但其
    竊盜之手段，既已越進窗門，使他人窗門之安全設備失其防
    閑之效用，自應構成刑法第321 條第1 項第2 款之罪，最高
    法院41年台非字第38號判例、33年上字第1504號判例意旨可
    供參照。查被告丙○○就犯罪事實(二)、(三)部分所為，既已以
    自製勾具伸入圍牆內勾取他人財物，衡諸上開見解，自屬該
    當刑法第321 條第1 項第2 款之構成要件。故核被告丙○○
    所為，就犯罪事實(一)部分，係犯刑法第320 條第1 項之普通
    竊盜罪，犯罪事實(二)部分，係犯刑法第321 條第1 項第2 款
    之踰越牆垣竊盜罪，犯罪事實(三)部分，係犯刑法第321 條第
    1 項第2 款、第2 項之踰越牆垣竊盜未遂罪。被告就犯罪事
    實(三)部分，已著手於加重竊盜行為之實行而不遂，為未遂犯
    ，爰依刑法第25條第2 項之規定按既遂犯之刑度減輕之。檢
    察官認被告就犯罪事實(二)、(三)部分，係犯刑法第320 條第1
    項、第3 項之竊盜罪、竊盜未遂罪，參諸前開說明，容有未
    合，然因社會基本犯罪事實同一，爰依法變更起訴法條；至
    犯罪事實(一)部分，業經被告於本院審理時自承：「我看到被
    害人家裡門口窗台有晒女用內褲，我就徒手去拿取，窗台沒
    有圍牆，就在路邊而已」等語，且查卷內並無證據證明被告
    亦有以勾具伸入他人圍牆內之加重竊盜情形，自以被告前開
    所述為可採，難認有加重竊盜之犯行，併此敘明。被告所犯
    上開3 罪間，犯意各別，行為互殊，應予分論併罰。爰審酌
    僅為個人生理需求，竟率爾竊取他人貼身衣褲，所為實不可
    取，惟念其犯後始終坦承犯行，犯後態度良好，並考量竊取
    財物之價值非鉅等一切情況，分別量處如主文所示之刑，並
    分別諭知易科罰金之折算標準，並定其應執行之刑，暨依司
    法院大
    法官第662 號解釋意旨諭知易科罰金之折算標準。
五、據上論斷，應依刑事訴訟法刑事訴訟法第452 條、第273 條
    之1 第1 項、第300 條、第299 條第1 項前段、第310 條之
    2 、第454 條第2 項，刑法第320 條第1 項、第321 條第1
    項第2 款、第2 項、第25條第2 項、第41條第1 項前段、第
    51條第5 款，刑法施行法第1 條之1 ，判決如主文。
本案經檢察官陳登燦到庭執行職務。
中    華    民    國    98    年    7     月    22    日
                  刑事第三庭    法  官  黃沛文
以上正本，係照原本作成，證明與原本無異。
如不服本判決應於收受本判決後10日內向本院提出上訴書狀，並
應敘述具體理由，如未敘述上訴理由者，應於上訴期間屆滿後20
日內補提理由書狀於本院（均須按他造當事人之人數附繕本）「
切勿逕送上級法院」。
中    華    民    國    98    年    7     月    22    日
                                書記官  蕭永同
附錄本判決論罪之法條：
中華民國刑法第321條
（加重竊盜罪）犯竊盜罪而有左列情形之一者，處6月以上、5年
以下有期徒刑：
一  於夜間侵入住宅或有人居住之建築物、船艦或隱匿其內而犯
    之者。
二  毀越門扇、牆垣或其他安全設備而犯之者。
三  攜帶兇器而犯之者。
四  結夥三人以上而犯之者。
五  乘火災、水災或其他災害之際而犯之者。
六  在車站或埠頭而犯之者。
前項之未遂犯罰之。
中華民國刑法第320條
（普通竊盜罪、竊佔罪）
意圖為自己或第三人不法之所有，而竊取他人之動產者，為竊盜
罪，處 5 年以下有期徒刑、拘役或 5 百元以下罰金。
意圖為自己或第三人不法之利益，而竊佔他人之不動產者，依前
項之規定處斷。
前二項之未遂犯罰之。
附件
臺灣高雄地方法院檢察署檢察官聲請簡易判決處刑書
                                      98年度偵字第4853號
    被      告  丙○○  男  40歲（民國○○年○月○日生）
                        籍設高雄市○○區○○路126巷4號5
                        樓
                        現住高雄市○○區○○街308之2號3
                        樓
                        國民身分證統一編號：Ｚ000000000號
上列被告因竊盜案件，業經偵查終結，認為宜以簡易判決處刑，
茲將犯罪事實及證據並所犯法條分敘如下：
    犯罪事實
一、丙○○前曾因犯公共危險罪，經本署以97年度偵字第3006號
    為緩起訴處分，現尚在緩起訴處分期間內，猶不知警惕；仍
    基於為自己不法所有之意圖，以曬衣架自製為行竊工具，先
    後於：（一）民國97年11月初某日，在高雄市○鎮區○○路
    段，以該曬衣架製成之勾具，伸入不詳住戶內，竊取他人晾
    曬之女用內褲6 件；（二）98年2 月1 日，在高雄市鼓山區
    ○○○路160 巷17號處，以同樣手法，竊取該住戶李淑芬所
    有之胸罩2 件、內褲1 件；（三）98年2 月8 日23時52分許
    ，復前往高雄市鼓山區○○○路160 巷17號處，欲重施故技
    ，在圍牆外，以該曬衣架製成之勾具伸入竊取乙○○○所有
    之胸罩1 件，尚未得手之際，經警巡邏經過時發現當場查獲
    而未遂。嗣經警得丙○○之同意搜索，在丙○○之住處，搜
    扣得前揭竊得之女用內褲7 件、胸罩2 件而查悉上情。
二、案經乙○○○訴由高雄市政府警察局鼓山分局移送偵辦。
    證據並所犯法條
一、證據：
    （一）被告丙○○於警詢及本署偵查中之供述自白。
    （二）告訴人乙○○○於警詢時之指訴。
    （三）證人李武雄（係被害人李淑芬之父親）於警詢時之證
          述。
    （四）搜索扣押筆錄、扣押物品目錄表各2 紙、贓物認領保
          管單1 紙、照片10張。
二、所犯法條：就犯罪事實欄（一）、（二）所載，均刑法第32
    0 條第1 項之竊盜罪嫌，就犯罪事實欄（三）所載，係犯刑
    法第320 條第3 項、第1 項之竊盜未遂罪嫌。上開3 罪嫌，
    請分論併罰。
三、依刑事訴訟法第451 條第1 項聲請逕以簡易判決處刑。
    此  致
臺灣高雄地方法院
中    華    民    國    98    年    2     月    11    日
                              檢  察  官  甲  ○  ○


司法院資訊處製作；財團法人民間司法改革基金會備份。
